【裁判字號】    99,交易,126
【裁判日期】    990330
【裁判案由】    過失傷害
【裁判全文】
臺灣臺北地方法院刑事判決             99年度交易字第126號
公  訴  人  臺灣臺北地方法院檢察署檢察官
被      告  甲○○
上列被告因過失傷害案件，經檢察官提起公訴（九十九年度調偵
字第二五三號），本院判決如下：
    主      文
甲○○因過失傷害人，處拘役貳拾日，如易科罰金，以新臺幣壹
仟元折算壹日。
    事實及理由
一、本案犯罪事實除引用如附件所示之起訴書之記載，且起訴書
    犯罪事實欄二所載之「羅秋錦」應予更正為「乙○○」外，
    另補充記載如下：當時柏油路面乾燥無缺陷，並無不能注意
    之情形。甲○○在肇事後，於未被有偵查犯罪職權之機關或
    公務員發覺前，即向據報到場處理之臺北市政府警察局中山
    分局交通分隊警員坦承為肇事者而自首接受裁判。
二、證據名稱：
(一)被告甲○○之自白。
(二)告訴人即證人乙○○於警詢、偵訊中之證述。
(三)馬偕紀念醫院（臺北院區）診斷證明書。
(四)道路交通事故現場圖、臺北市政府警察局交通警察大隊道路
    交通事故初步分析研判表、道路交通事故補充資料表、交通
    事故談話紀錄表、道路交通事故調查報告表(一)、(二)、現
    場照片、臺北市政府警察局舉發違反道路交通管理事件通知
    單。
三、核被告所為，係犯刑法第二百八十四條第一項前段之過失傷
    害罪。又被告在肇事後，於犯罪未被任何有偵查犯罪職權之
    機關或公務員發覺前，不逃避接受裁判，且於警員據報前往
    現場處理時在場，並當場承認為肇事人，有臺北市○○○○
    ○道路交通事故肇事人自首情形紀錄表在卷足憑，對於未發
    覺之罪自首而接受裁判，爰依刑法第六十二條前段之規定減
    輕其刑。爰審酌被告之品行、告訴人所受傷害之程度，被告
    之生活狀況、智識程度，及被告於犯罪後雖有意願與告訴人
    和解，然雙方對和解金額認知落差過大而無法達成和解，暨
    被告於本院審理中坦承犯行之態度等一切情狀，量處如主文
    所示之刑，並諭知易科罰金之折算標準。
四、本案為諭知拘役得易科罰金之有罪判決，爰依刑事訴訟法第
    三百十條之一之規定為判決之記載，附此敘明。
據上論斷，應依刑事訴訟法第二百八十四條之一、第二百九十九
條第一項前段、第三百十條之一第一項、第二項，刑法第二百八
十四條第一項前段、第六十二條前段、第四十一條第一項前段，
刑法施行法第一條之一第一項、第二項前段，判決如主文。
本案經檢察官鄭深元到庭執行職務
中    華    民    國    99    年    3     月    30    日
                  交通法庭  法  官  黃紹紘
以上正本證明與原本無異。
如不服本判決應於收受送達後十日內向本院提出上訴書狀，並應
敘述具體理由；其未敘述上訴理由者，應於上訴期間屆滿後二十
日內向本院補提理由書（均須按他造當事人之人數附繕本）「切
勿逕送上級法院」。告訴人或被害人如對於本判決不服者，應具
備理由請求檢察官上訴，其上訴期間之計算係以檢察官收受判決
正本之日期為準。
                            書記官  陳靜君
中    華    民    國    99    年    4     月    2     日
附錄本案論罪科刑所犯法條全文
刑法第二百八十四條
因過失傷害人者，處六月以下有期徒刑、拘役或五百元以下罰金
，致重傷者，處一年以下有期徒刑、拘役或五百元以下罰金。
從事業務之人，因業務上之過失傷害人者，處一年以下有期徒刑
、拘役或一千元以下罰金，致重傷者，處三年以下有期徒刑、拘
役或二千元以下罰金。
附件：
臺灣臺北地方法院檢察署檢察官起訴書
                                     99年度調偵字第253號
    被      告  甲○○  男  20歲（民國○○年○月○日生）
                        身分證統一編號：Ｚ000000000號
                        住臺北縣永和市○○路○段10巷6號2
                        樓
上列被告因過失傷害案件，已經偵查終結，認應該提起公訴，茲
將犯罪事實及證據並所犯法條分敘如下：
        犯罪事實
一、甲○○於民國98年4月2日下午1時18分許，騎乘車號CU7—63
    0號重機車沿台北市○○區○○路由西往東騎乘，正在北安
    路47號附近迴轉時，其本應注意迴車前應暫停並顯示左轉燈
    光或手勢，看清無來往車輛，並注意行人通過，始得迴轉，
    而依當時晴天、日間自然光線、道路無障礙物、視距良好等
    一切情狀，並無不能注意之情事，竟疏未注意及此，即貿然
    迴轉。適有乙○○騎乘車號CSB—086號重機車自後而來，因
    而閃避不及，兩車發生擦撞。乙○○人車倒地，並受有右膝
    挫傷之傷害。
二、案經羅秋錦訴由台北市政府警察局中山分局移送偵辦。
        證據並所犯法條
一、證據清單：
┌─┬────────────┬────────────┐
│  │證  據  方  法          │待  證  事  項          │
├─┼────────────┼────────────┤
│1 │被告甲○○於偵訊中之供述│被告騎車迴轉不當肇事致告│
│  │。                      │訴人羅秋錦受傷之事實。  │
├─┼────────────┼────────────┤
│2 │告訴人即證人乙○○於警詢│行經現場時，被告突然迴轉│
│  │與偵訊中之證述。        │，致閃避不及，擦撞受傷。│
├─┼────────────┼────────────┤
│3 │診斷證明書1紙。         │告訴人受傷之事實。      │
├─┼────────────┼────────────┤
│4 │交通事故談話紀錄表、道路│被告於事故現場迴轉，應讓│
│  │交通事故調查報表、道路交│後方直行車先行之事實。  │
│  │通事故現場圖與相片。    │                        │
└─┴────────────┴────────────┘
二、按汽車迴車前，應暫停並顯示左轉燈光或手勢，看清無來往
    車輛，並注意行人通過，始得迴轉，道路交通安全規則第10
    6條第5款訂有明文，被告騎車自應注意上述道路交通安全規
    定。而依當時路況又無不能注意之情形，竟疏不注意為之，
    以致肇事，致人受傷。被告之過失駕駛行為，核與告訴人之
    受傷間，具有相當因果關係，是其過失傷害犯行，堪以認定
    。核被告所為係犯刑法第284條第1項前段之過失傷害罪嫌。
三、依刑事訴訟法第251條第1項提起公訴。
  此  致
臺灣臺北地方法院
中    華    民    國    99    年    2     月    24    日
                              檢  察  官  劉  俊  良
本件正本證明與原本無異
中    華    民    國    99    年    2     月    28    日
                              書  記  官  李  亞  裴
附錄本案所犯法條全文
中華民國刑法第284條
（過失傷害罪）
因過失傷害人者，處 6 月以下有期徒刑、拘役或 5 百元以下罰
金，致重傷者，處 1 年以下有期徒刑、拘役或 5 百元以下罰金
。
從事業務之人，因業務上之過失傷害人者，處 1 年以下有期徒
刑、拘役或 1 千元以下罰金，致重傷者，處 3 年以下有期徒刑
、拘役或 2 千元以下罰金。

司法院資訊處製作；財團法人民間司法改革基金會備份。
